【裁判字號】    97,裁,1638
【裁判日期】    970227
【裁判案由】    汽車運輸業管理規則
【裁判全文】
最  高  行  政  法  院  裁  定
                                     97年度裁字第01638號
上  訴  人  日統汽車客運股份有限公司
代  表  人  甲○○
被 上訴 人  交通部公路總局
代  表  人  陳晉源
上列當事人間汽車運輸業管理規則事件，上訴人對於中華民國96
年10月29日臺北高等行政法院96年度簡字第359號判決，提起上
訴，本院裁定如下：
    主  文
上訴駁回。
上訴審訴訟費用由上訴人負擔。
    理  由
一、按對於適用簡易程序之裁判提起上訴，須經本院許可，且該
    許可以訴訟事件所涉及之法律見解具有原則性者為限，行政
    訴訟法第235條定有明文。
二、本件訴外人林景彬駕駛登記上訴人所有之809-FJ號營業大客
    車，於民國95年10月20日行經臺3線與臺78線交接處，遭被
    上訴人所屬嘉義區監理所雲林監理站（下稱雲林站）稽查人
    員舉發其「行駛路線為臺北-梅山線，於斗六換車，以接駁
    方式載客，為未依核定路線行駛之違規行為」，並填製公監
    嘉字第00028號舉發通知單予以舉發；另訴外人李清智駕駛
    登記上訴人所有之811-FJ號營業大客車，於同年11月14日行
    經斗六市東西78線交流道，亦遭雲林站稽查人員舉發其「行
    駛路線為臺北-梅山線，於斗六市接駁行駛至梅山，為未依
    核定路線行駛」，並填製公監嘉字第00034號舉發通知單予
    以舉發，因上訴人上開兩件違規均未依限到案，被上訴人乃
    分別以95年10月26日00-000000000號及同年11月27日00-000
    000000號違反汽車運輸業管理事件處分書，各裁處上訴人新
    臺幣（下同）9,000元，上訴人不服，循序提起本件上訴，
    主張汽車運輸業管理規則第40條，並未禁止客運班車於其所
    核准之行駛路線之上下車站，改以接駁班車行駛完成載運，
    被上訴人對此顯係擴張解釋；而所謂開行部分路段之班車，
    係指未依核准行駛路線中之起點發車，而改以中途停靠站為
    發車起站行駛者，本件並無以中途站為起站之情形，亦無中
    途攬客之情事，僅係車輛變更而已，原審就此部分之認定，
    顯係誤解法律；另上訴人所為接駁行為並不違背大眾運送目
    的，亦無違背客運業特許目的，應無違法問題，被上訴人之
    解釋顯係忽略社會現實面，原審就此亦有違法律之衡平原則
    ；至上訴人申請「臺北－梅山」國道客運路線斗六至梅山路
    段，採中型巴士接駁轉運行駛乙案，依被上訴人96年11月13
    日路監運字第0960051275A號函，一條路線以兩種不同車型
    來提供服務，並未衍生新路線，同意本案辦理，因本件涉及
    全國性，其法律見解具原則重要性等語。查本件接駁轉運行
    為，事先未經申請許可，於法不合，經核上訴狀所陳各節，
    屬其主觀對法律之誤解，其指摘原判決違背法令，所為指訴
    法律見解不具有原則性，無需由本院加以闡釋必要，本件上
    訴，依首揭規定，不應許可，其上訴難謂合法，應予駁回。
三、依行政訴訟法第249條第1項前段、第104條、民事訴訟法第
    95條、第78條，裁定如主文。
中    華    民    國    97    年    2     月    27    日
                    最高行政法院第三庭
                        審判長法官  黃  璽  君
                              法官  林  茂  權
                              法官  鄭  忠  仁
                              法官  黃  本  仁
                              法官  吳  東  都
以  上  正  本  證  明  與  原  本  無  異
中    華    民    國    97    年    2     月    29    日
                              書記官  彭  秀  玲


司法院資訊處製作；財團法人民間司法改革基金會備份。
